---
title: "malaria_amazonas"
output: rmarkdown::html_vignette
vignette: >
  %\VignetteIndexEntry{malaria_amazonas}
  %\VignetteEngine{knitr::rmarkdown}
  %\VignetteEncoding{UTF-8}
---

Uma base de dados integrada das notificações de malária no estado do Amazonas.

### Descrição

Essa base de dados contém registros médicos de pacientes que realizaram testes de triagem para malária na Amazônia Legal. Os dados deste conjunto foram filtrados para incluir apenas os casos registrados no estado do Amazonas entre 2014 e 2019 e de pacientes que residem especificamente no estado do Amazonas.

### Uso

```{r, eval = FALSE}
malaria_amazonas
```

### Formato

‘malaria_amazonas’ Um data frame com 551633 linhas e 35 colunas.

#### notification_state

Estado da notificação

#### notification_county

Município da notificação

#### infection_state

Estado provável onde o paciente foi infectado

#### infection_hr

Região de saúde provável onde o paciente foi infectado

#### infection_county

Município provável onde o paciente foi infectado

#### home_hr

Região de saúde de residência do paciente

#### home_county

Município de residência do paciente

#### exam_interval

Intervalo de tempo entre a notificação e o exame

#### treatment_interval

Intervalo de tempo entre o exame e o início do tratamento

#### notification_interval

Intervalo de tempo entre os sintomas e a notificação

#### notification_month

Mês em que a notificação foi registrada

#### notification_year

Ano em que a notificação foi registrada

#### symptom_month

Mês em que o paciente sentiu os primeiros sintomas da malária

#### symptom_year

Ano em que o paciente sentiu os primeiros sintomas da malária

#### exam_month

Mês em que o exame foi realizado

#### exam_year

Ano em que o exame foi realizado

#### treatment_month

Mês em que o tratamento foi iniciado

#### treatment_year

Ano em que o tratamento foi iniciado

#### migration

Região de saúde de residência diferente da de notificação 

#### exam_result

Resultado do exame

#### detection_type

Tipo de detecção

#### exam_type

Tipo de exame

#### symptom

Indica se o paciente sentiu algum sintoma

#### hemiparasite

Resultado do exame para outros hemiparasitas

#### previous_treatment

Tratamento anterior para P. vivax ou P. falciparum

#### occupation

Atividade principal nos últimos 15 dias

#### education_level

Nível de escolaridade do paciente

#### age

Faixa etária do paciente

#### race

Raça/cor do paciente

#### gender

Gênero do paciente

#### pregnancy

Indica a gravidez e a idade gestacional

#### crosses

Indica a quantidade de parasitemia em cruzes

#### cvl_case

Indica a existência de casos de leishmaniose visceral canina

#### scheme

Indica o esquema de tratamento empregado

#### qty_parasites

Indica o número de parasitas por mm³


### Fonte

Lais Baroni, M. P. (2020). An Integrated Dataset of Malaria Notifications in the Legal Amazon (Dataset). Synapse. https://doi.org/10.7303/SYN21552203

### Exemplos

```{r message=FALSE, warning=FALSE}
library(dplyr)
library(ggplot2)
library(amazonasdatahub)

malaria_amazonas %>%
  filter(exam_year == 2019) %>%
  count(exam_result) %>%
  ggplot(aes(x = reorder(exam_result, -n), y = n)) +
  geom_bar(stat = "identity") +
  geom_text(
    aes(label = n),
    vjust = -0.5
  ) +
  theme_minimal() +
  labs(
    title = "Resultados dos testes de malaria realizados em 2019",
    subtitle = "Casos documentados no Amazonas de pacientes que residem no Estado",
    x = "Resultado",
    y = "Contagem"
  )
