---
title: "rionegro_amazonas"
output: rmarkdown::html_vignette
vignette: >
  %\VignetteIndexEntry{rionegro_amazonas}
  %\VignetteEngine{knitr::rmarkdown}
  %\VignetteEncoding{UTF-8}
---

Uma base de dados do nível do Rio Negro (Amazonas) de 2003 a 2023.

### Descrição

Essa base de dados possui dados do nível do Rio Negro, do Estado do Amazonas (Brasil), compilando informações de anos, semestres e dias, junto com o nível do rio em metros e se encheu ou vazou (em centímetros).


### Uso

```{r, eval = FALSE}
rionegro_amazonas
```

### Formato

‘rionegro_amazonas’ Um data frame com 8003 linhas e 7 colunas:

#### level_m

Nível do rio em metros

#### increase_decrease_cm

Se o nível do rio encheu ou vazou (em centímetros)

#### day

Dia da medição

#### month

Mês da medição

#### year

Ano da medição

#### semester

Semestre da medição

### Fonte

Porto de Manaus. Nível do Rio Negro. https://portodemanaus.com.br/nivel-do-rio-negro/.

### Exemplos

```{r message=FALSE, warning=FALSE}
# Boxplots do nível de água (em metros) do Rio Negro (Amazonas)
require(ggplot2)
require(dplyr)
require(amazonasdatahub)

rionegro_amazonas %>%
  ggplot(aes(x = year, y = level_m, group = year)) +
  stat_boxplot(geom = "errorbar") +
  geom_boxplot() +
  theme_minimal() +
  labs(
    x = "Ano",
    y = "Nível do rio (m)"
  )
```
